【裁判字號】    98,消債更更,5
【裁判日期】    980610
【裁判案由】    更生事件
【裁判全文】
臺灣板橋地方法院民事裁定           98年度消債更更字第5號
聲  請  人  甲○○
上列當事人因消費者債務清理事件聲請更生及保全處分，本院裁
定如下：
    主  文
更生及保全處分之聲請均駁回。
聲請費用由聲請人負擔。
    理  由
一、按債務人不能清償債務或有不能清償之虞者，得依本條例所
    定更生或清算程序，清理其債務，消費者債務清理條例第 3
    條定有明文。又聲請更生或清算不合程式或不備其他要件者
    ，法院應以裁定駁回之，但其情形可以補正者，法院應定期
    間先命補正，復為同條例第8條所明定。
二、本件聲請意旨略以：聲請人目前債務總金額為新臺幣（下同
    ）0000000 元，有不能清償債務之情事，消費者債務清理條
    例施行後，前已提出債權人清冊，以書面向最大債權金融機
    構遠東國際商業銀行銀行股份有限公司請求共同協商債務清
    償方案，嗣遠東銀行雖提出分180期，0利率，月付8358元之
    還款方案，然聲請人任職於藍詠有限公司，民國97年 1月至
    8月，共收入172132元，平均每月收入21516元，尚須支付外
    食餐飲費4562元、治裝費 500元、交通費1800元、房租3500
    元、家庭雜支400元、緊急預備金1000元、勞健保640元、保
    險費1900元、扶養費3000元等，每月合計 17302元，是其每
    月僅能3000至4000元，自無法接受前開遠東銀行所提清償方
    案，故協商終告失敗（見本院97消債更字第1760號卷第 8至
    10頁、第46頁），其既經前置協商程序不成立，且無擔保或
    無優先權之債務總額未逾1200萬元，復未經法院裁定開始清
    算程序或宣告破產，依法自得聲請更生程序，懇請裁定開始
    更生等語。
三、查聲請人之主張，固有前置協商不成立通知書、財團法人金
    融聯合徵信中心債權人清冊等件在卷可憑；惟按聲請人聲請
    准許更生，仍應符合消費者債務清理條例第 3條規定，以債
    務人有不能清償債務或有不能清償之虞為要件。經查：聲請
    人雖稱每月必須支出生活必要費用合計17302 元，惟依內政
    部所頒布之每人每月最低生活費用9829元計算，再加上聲請
    人每月支出扶養費3000元，則聲請人每月所得21516 元，扣
    除上開金額，餘額仍足負擔前開遠東銀行所提每月繳交8358
    元之清償方案；再查聲請人55年生，有戶籍謄本1 份在卷可
    稽，正值青壯年，距勞動基準法所定法定退休年齡65歲，聲
    請人尚得工作22年，核認聲請人應仍有將債務清償完畢之可
    能，並無所稱不能清償債務情事，是與消費者債務清理條例
    第3條 之規定，尚有不合，自難准許。
四、綜上所述，本件聲請人既無消費者債務清理條例第 3條所稱
    不能清償債務或不能清償之虞，其更生聲請於法不合，且該
    欠缺又屬無從補正，依上說明，自應駁回其聲請。又本件更
    生之聲請既遭駁回，則其保全處分聲請即失所附麗，自應一
    併駁回，爰裁定如主文。
中    華    民    國    98    年    6     月    10    日
              民事第三庭    法      官  陳映如
上為正本係照原本作成
如不服本裁定，應於裁定送達後10日內，以書狀向本院提出抗告
，並繳納抗告費新臺幣1千元
中    華    民    國    98    年    6     月    11    日
                            書  記  官  李錦輝


司法院資訊處製作；財團法人民間司法改革基金會備份。
